【裁判字號】    98,訴,442
【裁判日期】    980429
【裁判案由】    搶奪等
【裁判全文】
臺灣臺南地方法院刑事判決               98年度訴字第442號
公  訴  人  臺灣臺南地方法院檢察署檢察官
被      告  乙○○
                    現於臺灣臺南看守所羈押中
選任辯護人  蕭麗琍律師
上列被告因搶奪等案件，經檢察官提起公訴（98年度偵字第2876
號、98年度偵字第4250號），被告就被訴事實為有罪之陳述，本
院合議庭裁定由受命法官獨任進行簡式審判程序，判決如下：
    主  文
乙○○所犯如附表二所示之各罪，均累犯，各處如附表二所示之
宣告刑。應執行有期徒刑肆年。
    事  實
一、乙○○前於民國93年間，曾因竊盜及搶奪案件，經台灣高等
    法院台南分院以94年度上訴字第208號判決有期徒刑1年4月
    確定；又於93年間因施用毒品案件，經本院以93年度訴字第
    1264號判決有期徒刑8月、有期徒刑4月，應執行有期徒刑11
    月確定；另又於93年間因竊盜案件，經本院以96年度易字第
    324號判決有期徒刑2月（共11罪）、有期徒刑6月，應執行
    有期徒刑10月確定；上述有期徒刑1年4月、有期徒刑8月、
    有期徒刑4月，經臺灣高等法院台南分院於94年8月12日以94
    年度聲字第281號裁定應執行有期徒刑2年1月確定；乙○○
    於94年4月14日入監執行，於95年5月16日假釋出獄，其後經
    撤銷假釋，96年4月2日入監執行殘刑；嗣上述有期徒刑1年4
    月、有期徒刑8月、有期徒刑4月、有期徒刑2月（共11罪）
    、有期徒刑6月，經減刑為有期徒刑8月、有期徒刑4月、有
    期徒刑2月、有期徒刑1月（共9罪）、有期徒刑3月，並接續
    執行，而於97年6月13日縮短刑期執畢出監。
二、詎乙○○仍不知悔悟，於上開有期徒刑執行完畢後5年內，
    基於意圖為自己不法所有，於如附表一編號1、2、3所示之
    時間、地點，以如附表一編號1、2、3所示之行為方式，搶
    奪如附表一編號1、2、3所示之財物；乙○○搶奪得手如附
    表一編號1、2、3所示之財物後，除將所搶奪丑○○所有之
    行動電話1支（手機序號：000000000000000號），持往位於
    台南市○區○○○路2段26號錢鋪子當舖典當新台幣（以下
    同）2,500元，供其花用完畢外，其餘現金部分亦均花用殆
    盡，至於其餘之手提包、錢包、證件、信用卡、金融卡及手
    機，則均丟棄而滅失。
三、乙○○又基於意圖為自己不法所有，於如附表一所示編號4
    、5、6、7、8、9、10、11所示之時間、地點、以如附表一
    編號4、5、6、7、8、9、10、11所示手法，徒手竊取如附表
    一編號4、5、6、7、8、9、10、11之財物，得手後，現金部
    分均花用殆盡，手提電腦則出售換取現金供其花用完畢，車
    牌號碼H3G-862號重型機車則棄置於台南縣永康市○○○路
    104巷2號，其餘財物，除丁○○所有鑰匙1串，己○○所有
    鑰匙1串，子○○所有鑰匙1串，辛○○所有身分證、健保卡
    、汽車駕照、機車駕照、機車行照各1張，癸○○所有身分
    證、健保卡各1張、鑰匙1串，庚○○所有身分證、健保卡、
    汽車駕照、機車駕照各1張、鑰匙3支，丙○○所有身分證、
    健保卡、汽車駕照、機車駕照、機車行照各1張、加油卡1張
    、機車保險卡2張、鑰匙1串，寅○○所有健康食品1瓶、售
    貨單2張等財物留存於其位於台南縣永康市○○○路74-3號
    住處，其餘財物則均丟棄而滅失。
四、嗣警方因查得丑○○所有遭乙○○搶奪之行動電話1支（手
    機序號：000000000000000號），係由「錢鋪子當舖」職員
    蔡妙玲使用，經詢問蔡妙玲該手機來源，蔡妙玲陳述係乙○○所典當，由蔡妙玲向「錢鋪子當舖」買來該手機使用，警
    方乃據此向本院聲請搜索票，於98年2月19日持本院核發之
    搜索票，搜索乙○○位於台南縣永康市○○○路74-3號住處
    ，扣得乙○○所竊盜之丁○○所有鑰匙1串，己○○所有鑰
    匙1串，子○○所有鑰匙1串，辛○○所有身分證、健保卡、
    汽車駕照、機車駕照、機車行照各1張，癸○○所有身分證
    、健保卡各1張、鑰匙1串，庚○○所有身分證、健保卡、汽
    車駕照、機車駕照各1張、鑰匙3支，丙○○所有身分證、健
    保卡、汽車駕照、機車駕照、機車行照各1張、加油卡1張、
    機車保險卡2張、鑰匙1串，寅○○所有健康食品1瓶、售貨
    單2張，因而查獲乙○○所為如附表一編號4、5、6、7、8、
    9、10、11之竊盜犯行；而乙○○在警方尚未發覺其另涉有
    如附表一編號1、3所示搶奪財物之犯行前，即主動向警方告
    知其另犯如附表一編號1、3所示搶奪財物之行為，進而接受
    裁判。
五、案經由台南市警察局移送臺灣台南地方法院檢察署檢察官偵
    查起訴。
    理  由
一、按被告以外之人於審判外之陳述，經當事人於審判程序同意
    作為證據，法院審酌該言詞陳述或書面陳述作成時之情況，
    認為適當者，亦得為證據，刑事訴訟法第159條之5第1項定
    有明文。查被告乙○○於本院審理時對證人壬○○○、丑○○、戊○○○、丁○○、己○○、子○○、辛○○、癸○○
    、庚○○、丙○○、寅○○、蔡妙玲分別於於警詢（見警詢
    筆錄）所為筆錄之證據能力並不爭執，且本院依卷內資料審
    酌該警詢及偵訊筆錄作成時之情況，亦認為並未有何違背法
    律或其他相關規定之情事，而應認為適當，是依刑事訴訟法
    第159條之5第1項之規定，證人壬○○○、丑○○、戊○○○、丁○○、己○○、子○○、辛○○、癸○○、庚○○、
    丙○○、寅○○、蔡妙玲於警詢所作之筆錄，為傳聞法則之
    例外而具有證據能力，本院自得引為判決參考之依據；至檢
    察官所引用之其餘供述及非供述證據，被告於本案言詞辯論
    終結前，亦均未爭執其證據能力，本院審酌各該證據均非違
    法蒐證取得之證據，復經本院於審判期日就上開證據依法進
    行調查、辯論，依法應有證據能力，先予敘明。
二、訊據被告乙○○對於如附表一編號1、2、3、4、5、6、7、8
    、9、10、11所示搶奪及竊盜之犯行均坦承不諱，核與證人
    壬○○○、丑○○、戊○○○、丁○○、己○○、子○○、
    辛○○、癸○○、庚○○、丙○○、寅○○、蔡妙玲之證述
    情節相符，復有台南市警察局扣押物品目錄表1份、贓物認
    領保管單9份、台南縣警察局永康分局受理刑事案件報案三
    聯單2份、台南市警察局車輛尋獲電腦輸入單1份、台南縣警
    察局受理各類案件紀錄表1張、台南市警察局受理各類案件
    紀錄表1張、現場照片10張在警詢卷可據，被告乙○○上述
    如附表一編號1、2、3、4、5、6、7、8、9、10、11之搶奪
    及竊盜犯行，可資認定，被告乙○○犯行事證明確，應依法
    論科。
三、核被告乙○○如附表一編號1、2、3所為，均係犯刑法第325
    條第1項之搶奪罪；被告乙○○所為如附表一編號4、5、6、
    7、8、9、10、11所為，均係犯刑法第320條第1項之竊盜罪
    ；被告乙○○所犯3次搶奪罪及8次竊盜罪，犯意個別，行為
    互殊，應分論併罰；查被告乙○○有如事實欄一所示之前案
    及執行記錄，此有臺灣高等法院被告全國前案紀錄表附卷可
    參，其於上述有期徒刑之執行完畢後，5年內故意再犯本件
    有期徒刑以上之罪，其所犯各罪，均應依累犯規定加重其刑
    ；又被告乙○○就如附表一編號1、3所示之搶奪犯行，係在
    警方尚未發覺前，即主動向警方告知其另搶奪如附表一編號
    1、3所示財物之犯行，業據被告乙○○陳述在卷，且有臺南
    市警察局98年3月9日刑事案件移送書1份在卷可稽，被告乙○○係在未被有偵查權之公務員或機關發覺其上述搶奪犯行
    前，即主動向警員坦承其搶奪犯行，並接受裁判，符合刑法
    第62條前段規定，應依自首規定減輕其刑，並與前述累犯加
    重其刑部分，按刑法第71條第1項規定，先加後減；爰審酌
    被告乙○○之品行、犯罪動機、目的、手段、所生之危害、
    犯罪後坦承之態度等一切情狀，就被告乙○○如附表編號一
    所示之各犯行，各別量處如附表二所示之宣告刑，並定其應
    執行刑；另警方搜索時所扣押之物品，除其中屬被害人所有
    之物已經發還予被害人外，其餘物品，雖為被告所有，然並
    非供其為本件搶奪或竊盜所用之物，業據被告陳述在卷，又
    無其他證據，證明係供被告為本件犯罪所用之物，自無宣告
    沒收之必要，在此敘明。
據上論結，應依刑事訴訟法第273條之1第1項、第299條第1項前
段，刑法第325條第1項、第320條第1項、第47條第1項、第62條
前段、第51條第5款，判決如主文。
本案經檢察官甲○○到庭執行職務。
中    華    民    國    98    年    4     月    29    日
                  刑事第八庭    法  官  陳杰正
以上正本證明與原本無異。
如不服本判決應於收受本判決後10日內向本院提出上訴書狀，並
應敘述具體理由。其未敘述上訴理由者，應於上訴期間屆滿後20
日內向本院補提理由書狀（均須按他造當事人之人數附繕本）「
切勿逕送上級法院」。
                                書記官  曾郁芳
中    華    民    國    98    年    4     月    30    日
附錄本案論罪科刑法條全文
中華民國刑法第320條
意圖為自己或第三人不法之所有，而竊取他人之動產者，為竊盜
罪，處 5 年以下有期徒刑、拘役或 5 百元以下罰金。
意圖為自己或第三人不法之利益，而竊佔他人之不動產者，依前
項之規定處斷。
前二項之未遂犯罰之。
中華民國刑法第325條
意圖為自己或第三人不法之所有，而搶奪他人之動產者，處 6 月
以上 5 年以下有期徒刑。
因而致人於死者，處無期徒刑或 7 年以上有期徒刑，致重傷者，
處 3 年以上 10 年以下有期徒刑。
第 1 項之未遂犯罰之。
附表一：
 ┌─┬────┬─────┬────┬─────────┬────────┐
 │編│時   間 │地    點  │被害人  │損失財物          │行為方式        │
 │號│        │          │        │                  │                │
 ├─┼────┼─────┼────┼─────────┼────────┤
 │1 │97年10月│臺南市安南│壬○○○│1.皮包1只         │騎乘機車尾隨被害│
 │  │14日22時│區○○街  │        │2.身分證、健保卡各│人，趁被害人不備│
 │  │30分許  │128巷口   │        │  1張             │之際，掠取被害人│
 │  │        │          │        │3.新臺幣5,000元   │置放於被害人所騎│
 │  │        │          │        │4.行動電話1支     │乘之腳踏車車籃內│
 │  │        │          │        │                  │之皮包（皮包內有│
 │  │        │          │        │                  │如損失財物欄所載│
 │  │        │          │        │                  │之財物），得手後│
 │  │        │          │        │                  │加速逃逸。      │
 ├─┼────┼─────┼────┼─────────┼────────┤
 │2 │97年10月│臺南市中西│丑○○  │1.咖啡色LV牌手提包│騎乘機車尾隨被害│
 │  │16日0時 │區○○路一│        │  1只             │人，趁被害人不備│
 │  │25分許  │段703巷26 │        │2.橘色LV牌零錢包1 │之際，掠取被害人│
 │  │        │號前      │        │  只              │置放於被害人所騎│
 │  │        │          │        │3.身分證、健保卡、│乘之車牌號碼VHV-│
 │  │        │          │        │  駕駛執照、信用卡│822號機車腳踏墊 │
 │  │        │          │        │  、金融卡各1張   │之手提包（手提包│
 │  │        │          │        │4.新臺幣5100元、美│內有如損失財物欄│
 │  │        │          │        │  金150元         │所載之財物），得│
 │  │        │          │        │5.行動電話1支序號 │手後加速逃逸。  │
 │  │        │          │        │  000000000000000 │                │
 ├─┼────┼─────┼────┼─────────┼────────┤
 │3 │97年10月│臺南縣永康│戊○○○│1.手提袋1只       │騎乘機車尾隨被害│
 │  │中旬某日│市○○街  │        │2.新臺幣900元     │人，趁被害人不備│
 │  │22時許  │136巷17號 │        │3.烹飪資料1份     │之際，掠取被害人│
 │  │        │前        │        │                  │置放於被害人所騎│
 │  │        │          │        │                  │乘之機車腳踏墊上│
 │  │        │          │        │                  │之手提袋（手提袋│
 │  │        │          │        │                  │內有如損失財物欄│
 │  │        │          │        │                  │所載之財物），得│
 │  │        │          │        │                  │手後加速逃逸。  │
 ├─┼────┼─────┼────┼─────────┼────────┤
 │4 │97年6月 │台南市某不│丁○○  │1.鑰匙1串 (含家樂 │見被害人所有鑰匙│
 │  │間某日  │詳地點    │        │  福好康卡1張、編 │1串插於機車上， │
 │  │        │          │        │  號000000-000-000│遂竊取該鑰匙。  │
 │  │        │          │        │  -161-2)         │                │
 ├─┼────┼─────┼────┼─────────┼────────┤
 │5 │97年10月│臺南縣永康│己○○  │1.手提袋1只       │徒手侵入停放於地│
 │  │5日19時5│市○○○街│        │2.手提電腦1台     │點欄所載地點之遊│
 │  │分許    │155號前   │        │3.皮包1只         │覽車內竊取被害人│
 │  │        │          │        │4.新臺幣現金數佰元│財物。          │
 │  │        │          │        │5.身分證、健保卡、│                │
 │  │        │          │        │  汽車駕照、機車駕│                │
 │  │        │          │        │  照、機車行照、郵│                │
 │  │        │          │        │  局提款卡各1張   │                │
 │  │        │          │        │6.鑰匙1串 (含家樂 │                │
 │  │        │          │        │  福好康卡1張、編 │                │
 │  │        │          │        │  號000000-000-000│                │
 │  │        │          │        │  -154-0)         │                │
 ├─┼────┼─────┼────┼─────────┼────────┤
 │6 │97年11月│臺南縣永康│子○○  │1.車牌號碼H3G-862 │見被害人所有之車│
 │  │28日19時│市中信桂田│        │  號重型機車1台   │牌號碼H3G-862號 │
 │  │許      │酒店前    │        │2.鑰匙1串 (含家樂 │重機車上插有鑰匙│
 │  │        │          │        │  福好康卡1張、編 │，遂連同機車及鑰│
 │  │        │          │        │  號000000-000-000│匙一併竊取之。  │
 │  │        │          │        │  -266-2）        │                │
 ├─┼────┼─────┼────┼─────────┼────────┤
 │7 │97年12月│臺南縣永康│辛○○  │1.皮夾1只         │見被害人未注意之│
 │  │某日22時│市○○路某│        │2.身分證、健保卡、│際，竊取被害人之│
 │  │許      │豆漿店內  │        │  汽車駕照、機車駕│側背包內之財物。│
 │  │        │          │        │  照、中國信託信用│                │
 │  │        │          │        │  卡各1張；機車行 │                │
 │  │        │          │        │  照、日盛金融卡各│                │
 │  │        │          │        │  2張             │                │
 │  │        │          │        │3.新臺幣200元     │                │
 ├─┼────┼─────┼────┼─────────┼────────┤
 │8 │97年12月│臺南縣永康│癸○○  │1.皮包1只         │徒手扳開被害人所│
 │  │18日18時│市○○○路│        │2.身分證、健保卡各│有車牌號碼KN3-85│
 │  │30分許  │72號前    │        │  1張             │5 號重型機車座墊│
 │  │        │          │        │3.汽車鑰匙1串     │，竊取被害人置於│
 │  │        │          │        │4.行動電話1支     │置物籃內之財物。│
 │  │        │          │        │4.新臺幣400元     │                │
 ├─┼────┼─────┼────┼─────────┼────────┤
 │9 │97年12月│臺南縣安南│庚○○  │1.皮包1只         │徒手扳開被害人所│
 │  │28日17時│區○○街1 │        │2.身分證、健保卡、│有車牌號碼NH9-68│
 │  │30分許  │段318巷內 │        │  汽車駕照、機車駕│5 號重型機車座墊│
 │  │        │          │        │  照各1張         │，竊取被害人置於│
 │  │        │          │        │3.鑰匙3支         │置物籃內之財物。│
 │  │        │          │        │4.新臺幣2000元    │                │
 ├─┼────┼─────┼────┼─────────┼────────┤
 │10│98年2月9│臺南市北區│丙○○  │1.背包1只         │徒手打開停放於地│
 │  │日19時許│北門路2段 │        │2.身分證、健保卡、│點欄所載地點之車│
 │  │        │大道新城3 │        │  汽車駕照、機車駕│牌號碼2G-4462號 │
 │  │        │區地下1樓 │        │  照、機車行照、加│自小貨車車門，進│
 │  │        │          │        │  油卡各1張；機車 │入車內竊取被害人│
 │  │        │          │        │  保險卡2張       │財物。          │
 │  │        │          │        │3.鑰匙1串         │                │
 │  │        │          │        │4.行動電話1支 (含 │                │
 │  │        │          │        │  充電器)         │                │
 ├─┼────┼─────┼────┼─────────┼────────┤
 │11│98年2月 │臺南市安南│寅○○  │1.健康食品1瓶     │見被害人未注意之│
 │  │18日22時│區○○路、│        │2.售貨單2張       │際，竊取被害人置│
 │  │許      │安中路口  │        │                  │放於機車腳踏墊上│
 │  │        │          │        │                  │之財物。        │
 └─┴────┴─────┴────┴─────────┴────────┘
附表二：
┌─┬───┬───────┬──────┬────────┐
│編│被  告│犯罪事實      │罪名        │宣告刑          │
│號│      │              │            │                │
├─┼───┼───────┼──────┼────────┤
│1 │乙○○│如附表一編號1 │搶奪        │處有期徒刑陸月。│
│  │      ├───────┼──────┼────────┤
│  │      │如附表一編號2 │搶奪        │處有期徒刑拾月。│
│  │      ├───────┼──────┼────────┤
│  │      │如附表一編號3 │搶奪        │處有期徒刑陸月。│
│  │      ├───────┼──────┼────────┤
│  │      │如附表一編號4 │竊盜        │處有期徒刑參月。│
│  │      ├───────┼──────┼────────┤
│  │      │如附表一編號5 │竊盜        │處有期徒刑伍月。│
│  │      ├───────┼──────┼────────┤
│  │      │如附表一編號6 │竊盜        │處有期徒刑伍月。│
│  │      ├───────┼──────┼────────┤
│  │      │如附表一編號7 │竊盜        │處有期徒刑肆月。│
│  │      ├───────┼──────┼────────┤
│  │      │如附表一編號8 │竊盜        │處有期徒刑肆月。│
│  │      ├───────┼──────┼────────┤
│  │      │如附表一編號9 │竊盜        │處有期徒刑肆月。│
│  │      ├───────┼──────┼────────┤
│  │      │如附表一編號10│竊盜        │處有期徒刑肆月。│
│  │      ├───────┼──────┼────────┤
│  │      │如附表一編號11│竊盜        │處有期徒刑參月。│
└─┴───┴───────┴──────┴────────┘


司法院資訊處製作；財團法人民間司法改革基金會備份。
